【裁判字號】    98,交抗,394
【裁判日期】    980706
【裁判案由】    聲明異議
【裁判全文】
臺灣高等法院高雄分院刑事裁定         98年度交抗字第394號
抗  告  人  交通部公路總局高雄區監理所
代  表  人  劉育麟
受處分人    甲○○
上列抗告人因違反道路交通管理處罰條例案件，不服臺灣高雄地
方法院中華民國98年6 月4 日裁定（98年度交聲字第1194號），
提起抗告，本院裁定如下：
    主  文
抗告駁回。
    理  由
一、抗告意旨略以：本件受處分人酒醉所駕駛者雖係自用小客車
    ，惟其得以駕駛自用小客車所依憑之駕駛執照係大貨車普通
    駕駛執照，依道路交通管理處罰條例第35條規定，仍應吊扣
    其大貨車普通駕駛執照等語。
二、按汽車駕駛人，駕駛汽車經測試檢定有下列情形之一者，處
    新台幣（下同）15,000元以上60,000元以下罰鍰，並當場移
    置保管其車輛及吊扣其駕駛執照1 年；因而肇事致人受傷者
    ，並吊扣其駕駛執照2 年；致人重傷或死亡者，吊銷其駕駛
    執照，並不得再考領：一、酒精濃度超過規定標準。道路交
    通管理處罰條例第35條第1 項第1 款定有明文。而違反前開
    規定者，並應接受道路交通安全講習，同條例第24條第1 項
    第2 款亦著有明文。
三、經查，受處分人甲○○於民國98年5 月1 日0 時9 分許，酒
    後駕駛車號4351-FA 號自用小客貨車，行經高雄縣大社鄉○
    ○路462 號前為警查獲，因飲酒後吐氣酒精濃度已超過規定
    標準之情形（0.52mg/l），由原處分機關以駕駛人酒精濃度
    （0.52mg/l）超過規定標準為由，裁處罰鍰34,500元、吊扣
    大貨車普通駕駛執照12個月及施以道安講習之事實，業據受
    處分人自承在卷，並有本件裁決書、舉發單、交通部公路總
    局高雄區監理所98年5 月18日高監車字第0980022333號函文
    及所附資料各1 份在卷可查（見原審卷第6 、7 、10、15頁
    ），是受處分人有酒後駕駛本件車輛之違規事實，堪以認定
    。
四、惟道路交通管理處罰條例第68條曾於94年12月14日修正公佈
    ，並自95年3 月1 日開始施行，原條文規定：「汽車駕駛人
    ，因違反本條例及道路交通安全規則之規定，受吊扣或吊銷
    駕駛執照處分時，吊扣或吊銷其持有各級車類之駕駛執照」
    ，修正後改為：「汽車駕駛人，因違反本條例及道路交通安
    全規則之規定，受吊銷駕駛執照處分時，吊銷其持有各級車
    類之駕駛執照」。觀其提案修正理由「原條文將違法或違規
    駕駛人所持有各級車類之駕駛執照一併吊扣或吊銷失之過酷
    ，影響人民工作及生活甚鉅，爰修正之」（詳卷附立法院公
    報第94卷第70期之院會紀錄暨道路交通管理處罰條例第68條
    之立法理由），顯見依現行道路交通管理處罰條例規定，不
    得吊扣駕駛人所持有他級駕駛執照，亦即於為吊扣駕駛人駕
    駛執照之處分時，僅得吊扣駕駛人違規時所駕駛該級車類之
    駕駛執照，以限制其繼續駕駛該級車類行駛道路之權利，非
    能再吊扣其持有各級車類之駕駛執照。從而，受處分人既係
    酒後駕駛自小客車，依前述說明，自不得吊扣其大貨車普通
    駕駛執照，惟原處分機關竟吊扣受處分人之大貨車普通駕駛
    執照，顯與法不符。原審因而將原處分關於吊扣受處分人之
    大貨車普通駕駛執照12個月之處分以撤銷，核無不合。抗告
    人仍執陳詞提起抗告，並無理由，應予駁回。
五、據上論結，應依道路交通案件處理辦法第26條，刑事訴訟法
    第412 條，裁定如主文。
中    華    民    國    98    年    7     月    6     日
                  刑事第三庭    審判長法  官   周賢銳
                                      法  官   黃憲文
                                      法  官   黃仁松
以上正本證明與原本無異。
不得再抗告。
中    華    民    國    98    年    7     月    6     日
                                      書記官   林家煜


司法院資訊處製作；財團法人民間司法改革基金會備份。
